臺灣桃園地方法院刑事判決　　　　　　　 96年度訴字第478號
公　訴　人　臺灣桃園地方法院檢察署檢察官
被　　　告　甲○○
　　　　　　　　　　（
選任辯護人　吳恩篤律師
被　　　告　乙○○
選任辯護人　陳鄭權律師
　　　　　　何豐行律師
上列被告等因違反槍砲彈藥刀械管制條例案件，經檢察官提起公
訴（95年度偵字第19346 號），本院判決如下：
    主  文
甲○○未經許可，持有可發射子彈具有殺傷力之改造手槍，累犯
，處有期徒刑參年陸月，併科罰金新臺幣捌萬元，罰金如易服勞
役，以新臺幣壹仟元折算壹日。扣案仿GLOCK 廠17型半自動手槍
製造並換裝土造金屬槍管而成之改造手槍（含彈匣壹個，槍枝管
制編號：0000000000號）壹把沒收之。
乙○○無罪。
    事  實
一、甲○○前因連續施用第二級毒品案件，經本院以93年度訴字
    第425 號判決判處有期徒刑6 月確定，又因持有第一級毒品
    案件，經臺灣高等法院以93年度上訴字第2533號判決判處有
    期徒刑7 月確定，再因收受贓物案件，經本院以94年度桃簡
    字第109 號判決判處有期徒刑5 月，並由本院以94年度簡上
    字第183 號判決駁回上訴確定，上開3 罪又經本院裁定應執
    行有期徒刑1 年5 月；另其又因無故持有具殺傷力之子彈案
    件，經本院以93年度簡字第246 號判決判處有期徒刑5 月，
    併科罰金新臺幣3 萬元確定；再因收受贓物案件，經本院以
    94年度桃簡字第216 號判決判處拘役30日確定。上開各罪均
    接續執行，甫於民國95年4 月28日縮刑期滿執行完畢。
二、甲○○明知未經許可，不得無故持有槍砲彈藥刀械管制條例
    所列管之槍彈，竟未經中央主管機關許可，於88年4 月間某
    日，在其當時位在桃園縣龜山鄉陸光村2 鄰陸光二村23號之
    住處內，收受某年籍不詳名為「萬廣華」之成年男性友人所
    交付之仿GLOCK 廠17型半自動手槍製造並換裝土造金屬槍管
    而成具有殺傷力之改造手槍（含彈匣1 個，槍枝管制編號：
    0000000000號）1 把及具直徑約8.99mm金屬彈頭之土造子彈
    12顆（其中6 顆可擊發，具有殺傷力，另6 顆無法擊發，不
    具殺傷力），而自斯時起，即基於自己持有、支配之意思而
    持有該等槍彈，並先後藏放在其上開住處附近之土地公廟、
    桃園縣桃園市○○路之某租屋處、借住在不知情之友人丙○○位於臺北縣樹林市○○路123 號3 樓住處之房間內等地；
    嗣於95年8 月27日晚上某時，甲○○駕駛向不知情之友人周
    家龍借得車號8926-NT 號之自小客車搭載不知情之女友乙○○前往上開丙○○住處，由其自行上樓將所持有之上開槍彈
    裝在某綠色背包（未據扣案）內，再攜同下樓，而置於車內
    後座上；後於同年月29日凌晨0 時15分許，甲○○又駕駛上
    開車輛搭載乙○○前往桃園縣桃園市○○街14號附近之某當
    鋪欲典當物品變現花用，但因員警事先接獲情資而在該處發
    現該車及其2 人，因而上前盤問，後又在甲○○同意下打開
    車門而在車內查獲上開槍彈並扣案為證，始知上情。
三、案經桃園縣政府警察局移請臺灣桃園地方法院檢察署檢察官
    偵查起訴。
    理  由
壹、證據能力：
一、關於證人甲○○等人之警詢證詞：
  (一)按被告以外之人於審判外之言詞或書面陳述，除法律有規定
    者外，不得作為證據，刑事訴訟法第159 條第1 項固定有明
    文。惟被告以外之人於審判外之陳述，雖不符同法第159 條
    之1 至之4 之規定，而經當事人於審判程序同意作為證據，
    法院審酌該言詞陳述或書面陳述作成時之情況，認為適當者
    ，亦得為證據。又當事人、代理人或辯護人於法院調查證據
    時，知有第159 條第1 項不得為證據之情形，而未於言詞辯
    論終結前聲明異議者，視為有前項之同意，同法第159 條之
    5 亦定有明文。立法意旨在於傳聞證據未經當事人之反對詰
    問予以核實，原則上先予排除。惟若當事人已放棄反對詰問
    權，於審判程序中表明同意該等傳聞證據可作為證據；或於
    言詞辯論終結前未聲明異議，基於尊重當事人對傳聞證據之
    處分權，及證據資料愈豐富，愈有助於真實發見之理念，且
    強化言詞辯論主義，使訴訟程序得以順暢進行，上開傳聞證
    據亦均具有證據能力。
  (二)查本件證人甲○○、乙○○、饒鎮廷、周家龍等人，均曾於
    警詢中為陳述，其性質雖屬傳聞證據（甲○○部分係對被告
    乙○○而言、乙○○部分係對被告甲○○而言），被告乙○○之辯護人並曾於準備程序中爭執甲○○警詢供述之證據能
    力，然其4 人所為之上開警詢筆錄內容，經本院於審理程序
    中予以提示並告以要旨，且各經檢察官、被告2 人及其辯護
    人表示意見，其等已知上述證詞乃傳聞證據，且均表示對該
    等證據之調查沒有意見，而未於言詞辯論終結前再對該等證
    據內容聲明異議（見本院卷第79、204 頁筆錄），本院審酌
    上開警詢筆錄作成時，核無違法取證或其他瑕疵，認為以之
    作為本案之證據亦屬適當，依據上開規定，該等警詢證詞自
    有證據能力。至於被告乙○○之辯護人庭呈甲○○寫給乙○○之信函正本，核屬傳聞供述之書面，同上之理，當事人均
    未爭執其證據能力，故亦得作為本案證據。
二、關於證人甲○○等人之偵訊證詞：
  (一)再按被告以外之人於偵查中向檢察官所為陳述，除顯有不可
    信之情況者外，得為證據，同法第159 條之1 第2 項定有明
    文。此偵訊陳述係指已經被告或其辯護人行使反對詰問權者
    而言，如檢察官於偵查中訊問被告以外之人之程序，未予被
    告行使反對詰問權之機會，除非當事人於審判中明示捨棄詰
    問權，或有刑事訴訟法第159 條之3 所列各款之情形以外，
    均應傳喚該陳述人到庭具結，使被告或其辯護人有行使反對
    詰問權之機會，否則該偵查中向檢察官所為陳述，仍不得作
    為論罪判斷之依據（最高法院95年度台上字第5026、5027號
    判決意旨參照）。且偵查中對被告以外之人（包括證人、鑑
    定人、告訴人、被害人及共同被告等）所為之偵查筆錄，或
    被告以外之人向檢察官所提之書面陳述，性質上均屬傳聞證
    據。惟現階段刑事訴訟法規定檢察官代表國家偵查犯罪、實
    施公訴，依法其有訊問被告、證人及鑑定人之權，證人、鑑
    定人原則上均須具結，而實務運作時，檢察官偵查中向被告
    以外之人所取得之陳述，原則上均能遵守法律規定，不致違
    法取供，其可信度極高，職是，被告以外之人前於偵查中已
    具結（或依法無庸具結）而為證述，除反對該項供述得具有
    證據能力之一方，已釋明「顯有不可信之情況」之理由外，
    應認該證人於偵查中之陳述具有證據能力。
  (二)查證人甲○○（對被告乙○○而言）、乙○○（對被告甲○○而言）、吳國榮（對被告2 人而言）於偵查中向檢察官所
    為業經具結擔保其所述實在之陳述，被告乙○○之辯護人雖
    於準備程序中辯以甲○○及吳國榮之偵訊證詞未予其當事人
    反對詰問之機會，故該偵訊證詞無證據能力；然本院業已於
    審理中分別傳訊該3 人到庭具結作證並接受交互詰問，給予
    被告乙○○及其辯護人行使反對詰問權之機會，其等於審理
    期日亦僅對該等證詞之真實性有所陳述，而未釋明上開證述
    有何顯不可信之情況，依上開法條明文及最高法院判決意旨
    ，該3 人於偵查中之具結證言均得作為本案證據。
三、扣案槍、彈等物：
    扣案之上開改造手槍及土造子彈，均與本案事實具有自然的
    關聯性，並無證據證明係公務員違背法定程序或經偽造、變
    造所取得，是認上開扣案槍彈，均得作為證據。
四、槍彈鑑定書函：
    按法院或檢察官得囑託醫院、學校或其他相當之機關、團體
    為鑑定，或審查他人之鑑定，並準用第203 條至第206 條之
    1 之規定（不包括第202 條囑託個人鑑定時應命鑑定人於鑑
    定前具結之規定），而鑑定之經過及其結果，應命鑑定人以
    言詞或書面報告，刑事訴訟法第208 條第1 項前段及第206
    條第1 項分別定有明文。查本件扣案槍枝1 把及子彈12顆，
    由檢察官指揮承辦員警送往內政部警政署刑事警察局鑑定（
    惟僅試射其中4 顆子彈），另又由本院將未試射之子彈8 顆
    再送往該局囑託鑑定，而該局係我國最高刑事警察機關，指
    揮各警局刑事警察偵辦刑事案件，及受囑託鑑定各刑事案件
    之證物，以協助偵辦刑案，所為之鑑定，自具有相當之專業
    及可信度，且該局鑑定人員係依法令從事公務之人員，亦將
    鑑定經過及其結果（詳下述）詳細載明於鑑定書函上，並無
    任何顯不可信之情況，參照刑事訴訟法第159 條第1 項「除
    法律別有規定」之例外（修法意旨明確指出包含同法第206
    條）暨同法第159 條之4 第1 款等規定，本案所引用該局出
    具之槍彈鑑定書函均有證據能力，合先敘明。
貳、被告甲○○有罪部分：
一、上開事實，業據被告甲○○於本院96年9 月26日審理程序中
    全部坦承無誤（見本院卷第199 、200 頁筆錄），且其上開
    任意性自白，核有下述補強證據可資佐證：
  (一)證人即查獲員警吳國榮於本院審理程序中結證稱：當日接獲
    線民告知停放在廣文街上之上開車輛內有槍，其到達該處後
    就看到被告2 人站在車旁，被告甲○○承認為駕駛，後在甲○○同意下打開該車，發現車內某一綠色包包內裝有上開槍
    彈等語明確（見本院卷第138 至141 頁筆錄），核與其偵訊
    中所述相符，證人饒鎮廷（權威租賃商行負責人）、周家龍
    （承租人）復就該該車之權利歸屬、借予被告甲○○使用之
    經過，於警詢中證述甚詳，並有扣案之槍彈為憑，且各有搜
    索扣押筆錄、查獲照片、權威租賃契約書及行照影本等件在
    卷可稽，堪信此部分之查獲經過已然無疑。
  (二)扣案之改造手槍1 把（含彈匣1 個，槍枝管制編號：000000
    0000號），經送鑑定結果，認係由仿GLOCK 廠17型半自動手
    槍製造之槍枝，換裝土造金屬槍管而成之改造手槍，機械性
    能良好，可擊發適用之子彈，認具殺傷力；又該扣案之子彈
    12顆，均係土造子彈，具直徑8.99mm金屬彈頭，經全部試射
    結果，其中6 顆可擊發，認具殺傷力（另外6 顆，均無法擊
    發，認不具殺傷力），此有內政部警政署刑事警察局95年9
    月18日刑鑑字第0950133492號之槍彈鑑定書暨該局96年3 月
    23日刑鑑字第0960038781號函各1 件在卷可稽（分見偵字卷
    第94頁及本院卷第50頁），是已堪認上開查獲之槍彈中，改
    造手槍1 把及土造子彈6 顆均係具有殺傷力之管制槍彈。
  (三)證人即同案被告乙○○於審理中結證稱：跟被告甲○○在一
    起後的某天，就在桃園某旅館房間內看到甲○○持有扣案之
    槍枝，後來在95年8 月27日晚上，甲○○載伊去樹林「龍哥
    」家，伊在樓下等，甲○○自己空手上樓，下樓時就看到甲○○拿了1 個綠色包包，並把這個包包丟到車後座去，到了
    汽車旅館又把包包揹進房間裡，這個包包就是後來被查到裝
    有槍彈的綠色包包，事實上，查獲的扣案槍枝是甲○○的，
    在警、偵訊中供述不實，是甲○○要伊推說是「龍哥」的，
    伊也為了替甲○○頂罪而自己再編出一些情節等語（見本院
    卷第130 至138 頁、第196 至199 頁等筆錄）。查乙○○上
    開證述，被告甲○○除了否認自己有拿槍給乙○○看過外，
    餘均當庭表示沒有意見並自承犯罪，證人即被告2 人所稱之
    「龍哥」丙○○復於本院審理中到庭結證稱：其樹林住處確
    實有讓甲○○住過，但自己從來沒有持有槍彈，也沒有把槍
    彈遺留在甲○○車上之事（見本院卷第168 至171 頁筆錄，
    至於丙○○所述被告2 人此次遭查獲之玉石、手錶等物為其
    所有，此並非本案之審理範圍，實情如何仍待檢察官另行偵
    辦處理，而非本院所應審酌，附此敘明），且被告2 人於警
    、偵訊及本院準備、審理程序中所提到關於「龍哥」如何將
    槍彈遺留在車上一節，供述多所矛盾、歧異，經對質後又多
    無法自圓其說，堪認乙○○所證述推給「龍哥」是甲○○編
    的，且乙○○為了要幫甲○○頂罪而供述不實等情當非無稽
    ，自應以證人乙○○上開審理中之具結證述為可信，是以，
    被告甲○○方為該等槍彈持有人之事實，至為灼然。
二、綜上，被告甲○○上開審理中之任意性自白核與事實相符而
    可採信，其前此之所辯顯係事後卸責之詞，洵無足採，故本
    案事證已臻明確，其犯行堪以認定，自應依法論科。
三、按繼續犯之犯罪行為繼續實施之中，期間法律縱有變更，但
    其行為既繼續實施至新法施行以後，自無行為後法律變更之
    可言（最高法院28年上字第733 號判例意旨參照）。查被告
    甲○○於88年4 月間起即持有扣案具有殺傷力之改造手槍1
    把及土造子彈6 顆（另6 顆不具殺傷力），核其持有行為之
    本質，係屬繼續犯，故雖其持有行為繼續至上開為警查獲之
    時（即95年8 月29日）始告終止，且槍砲彈藥刀械管制條例
    第8 條第4 項關於持有改造手槍之罪，業於94年1 月26日修
    正公布，將法定本刑由「1 年以上7 年以下有期徒刑，併科
    新臺幣700 萬元以下罰金」提高至「3 年以上10年以下有期
    徒刑，併科新臺幣700 萬元以下罰金」；另關於併科罰金易
    服勞役部分，刑法第42條亦於94年1 月7 日修正公布，並於
    95 年7月1 日施行，修正前刑法第42條第2 項前段規定：「
    易服勞役以1 元以上3 元以下，折算1 日。」又依修正前罰
    金罰鍰提高標準條例第2 條前段（現已刪除）規定，就其原
    定數額提高為100 倍折算1 日，亦即應以銀元300 元即新臺
    幣900 元折算1 日；修正後之刑法第42條第3 項前段規定：
    「易服勞役以新臺幣1, 000元、2,000 元或3,000 元折算1
    日。」，均屬法律有所變更，但參照上開最高法院判例意旨
    ，其犯行繼續至各該新法施行後，並無比較上開各該新舊法
    之問題，應逕依該等修正後之新法論罪科刑，先予說明。
四、核被告甲○○所為，係犯槍砲彈藥刀械管制條例第8 條第4
    項之未經許可持有可發射子彈具有殺傷力之改造手槍罪及同
    條例第12條第4 項之未經許可持有子彈罪。又被告甲○○係
    以一行為同時觸犯未經許可持有改造手槍及子彈罪，應依想
    像競合之例從一重論以未經許可持有改造手槍罪。檢察官於
    起訴書雖謂被告甲○○與乙○○共同持有該等槍彈，為共同
    正犯，然經本院審理結果，被告乙○○之犯嫌尚屬不能證明
    （詳下「參、」所述），自無從就其2 人論以共同正犯，附
    此敘明。
五、查被告甲○○前因連續施用第二級毒品案件，經本院以93年
    度訴字第425 號判決判處有期徒刑6 月確定，又因持有第一
    級毒品案件，經臺灣高等法院以93年度上訴字第2533號判決
    判處有期徒刑7 月確定，再因收受贓物案件，經本院以94年
    度桃簡字第109 號判決判處有期徒刑5 月，並由本院以94年
    度簡上字第183 號判決駁回上訴確定，上開3 罪又經本院裁
    定應執行有期徒刑1 年5 月；另其又因無故持有具殺傷力之
    子彈案件，經本院以93年度簡字第246 號判決判處有期徒刑
    5 月，併科罰金新臺幣3 萬元確定；再因收受贓物案件，經
    本院以94年度桃簡字第216 號判決判處拘役30日確定。上開
    各罪均接續執行，於95年4 月28日縮刑期滿執行完畢，此有
    臺灣高等法院被告前案紀錄表1 份在卷可按，雖其故意持有
    槍彈之始，在上開各罪執行之前，但其繼續持有之終了時點
    （95年8 月29日），在上開各罪執行完畢後5 年之內，仍應
    認係於5 年內故意再犯本件有期徒刑以上之罪（最高法院86
    年度台非字第217 號判決意旨參照），自應依刑法第47條第
    1 項累犯之規定，加重其刑。
六、爰審酌被告甲○○未經許可，非法持有上開槍、彈，對社會
    治安潛在威脅甚鉅，且持有時間超過7 年，犯罪所生之危害
    非輕，犯後雖多所飾詞狡辯，但終能坦承全部犯行，足見非
    無悔改之意，態度尚可，且該等槍彈尚查無持以犯罪之情況
    ，暨其素行、生活狀況、犯罪之動機、目的、手段等一切情
    狀，量處如主文所示之刑，並就併科罰金之部分諭知如主文
    所示易服勞役之折算標準。又其所犯持有具殺傷力之改造手
    槍罪，因所宣告之有期徒刑已逾1 年6 月，依據中華民國九
    十六年罪犯減刑條例第3 條第1 項第4 款之規定，自不得予
    以減刑，且同為裁判上一罪之持有子彈罪，同在不應減刑之
    列（最高法院80年度台上字第4982號判決意旨參照），均附
    此敘明。
七、查扣案之上開改造手槍1 把（含彈匣1 個），為違禁物，應
    依刑法第38條第1 項第1 款規定沒收；另扣案具殺傷力之子
    彈6 顆及其餘不具殺傷力之子彈6 顆，均經鑑定試射完罄，
    而射擊後之彈頭及彈殼，亦非違禁物，乃無庸宣告沒收。
參、被告乙○○無罪部分：
一、本件公訴意旨略以：被告乙○○於95年8 月27日17時許，搭
    乘由被告甲○○所駕駛之上開自小客車，並在臺北縣樹林市
    某處搭載某不詳之「龍哥」，龍哥下車後，其2 人於同日晚
    間至臺北縣板橋市某香亭旅社投宿，於翌日（28日）凌晨0
    時許，共同發現龍哥於車內遺留上開具有殺傷力之改造手槍
    1 把及土造子彈10顆（按應為6 顆），雖明知上開具有殺傷
    力之槍彈不得非法持有，竟聯絡龍哥，同意先代為保管，並
    約定之後再將上開槍彈交還給龍哥，而自即時起共同非法持
    有寄藏上開槍彈，嗣於95年8 月29日凌晨0 時15分許，在桃
    園縣桃園市○○街14號前為警查獲，並扣得上開槍彈；因認
    被告乙○○涉犯槍砲彈藥刀械管制條例第8 條第4 項及同條
    例第12條第4 項等罪嫌，且與被告甲○○為共同正犯云云。
二、按犯罪事實應依證據認定之，無證據不得認定犯罪事實。又
    不能證明被告犯罪者，應諭知無罪之判決，刑事訴訟法第15
    4 條第2 項、第301 條第1 項分別定有明文。而所謂認定犯
    罪事實之證據，係指足以認定被告確有犯罪行為之積極證據
    而言，該項證據自須適合於被告犯罪事實之認定，始得採為
    斷罪資料，如未能發現相當證據，或證據不足以證明，自不
    能以推測或擬制之方法，以為裁判之基礎；且無論直接或間
    接證據，其為訴訟上之證明，須於通常一般之人均不致有所
    懷疑，而得確信其為真實之程度者，始得據為有罪之認定，
    倘其證明尚未達到此一程度，而有合理之懷疑存在，致法院
    無從為有罪之確信，自應為無罪之判決（最高法院40年臺上
    字第86號及76年臺上字第4986號判例意旨參照）。
三、公訴意旨認被告乙○○涉犯上開罪嫌，無非係以：(1)被告乙○○之警、偵訊自白；(2)證人甲○○之警、偵訊證述；(3)扣
    案之槍彈及其槍彈鑑定書等，為其主要論據。然被告乙○○
    於本院準備及審理程序中均堅詞否認犯行，辯稱：扣案槍彈
    為甲○○所有，與伊無關，之前供述不實是為了替甲○○頂
    罪，也是甲○○要求配合推給「龍哥」，才會那樣講。辯護
    人則為其利益答辯稱：被告乙○○縱使看過甲○○持有該等
    槍彈，但亦不代表其共同持有該等槍彈，自不能據此認定乙○○有罪。
四、本件被告甲○○持有上開具殺傷力之改造手槍1 把及土造子
    彈6 顆為警查獲，當時被告乙○○在場等情，均已如前所述
    ，茲有疑者，僅在於：被告乙○○有無持有或寄藏該等管制
    槍彈之主觀意思及客觀行為？對此：
  (一)按槍砲彈藥刀械管制條例上規定之「持有」與「寄藏」2 種
    行為，固均為將物品置於自己實力支配之下，然前者乃指為
    自己管領之目的，將物品移入自己實力支配之下；後者則係
    以為他人管領之目的，將物品移入自己實力支配之下之意（
    最高法院74年臺上字第3400號判例及82年度台上字第1293號
    判決意旨參照）。是以，無論係為自己管領之「持有」，或
    為他人管領之「寄藏」，均應有將物品移入自己實力支配之
    下之主觀意思及客觀行為，方能該當持有或寄藏之罪。
  (二)查證人甲○○於本院審理中先稱：扣案槍彈都是「龍哥」遺
    留在其車上，僅尚未還給「龍哥」等詞，但後又改稱：該等
    槍彈都是自己的，並交代其單獨持有之始末，且稱「乙○○
    對我持有槍彈都不知情，都是我1 個人在藏放槍彈」（見本
    院卷第199 至202 頁筆錄）。關於其所證述「龍哥」遺留槍
    彈之事：
  １當本院依其所述「龍哥」就診紀錄、所持用之行動電話門號
    等特徵查得丙○○並將其傳喚到庭，丙○○亦坦承認識甲○○、0000000000號行動電話是其所持用，足證其就是甲○○
    所稱之「龍哥」無誤，然甲○○竟矢口否認其為「龍哥」，
    而稱自己叫丙○○為「四哥」，迄至其嗣後於審理程序中坦
    承犯行時，方才改稱：「龍哥」上次有來作證，而證人丙○○復堅詞否認曾經持有過槍彈，更無把槍彈遺留在甲○○車
    上之事，僅稱因腿斷受傷，曾讓甲○○借住在其樹林的住處
    照顧自己（分見本院卷第169 、200 、170 頁等筆錄），由
    此可知，丙○○已出面堅詞否認，又無足夠之彈劾證據足以
    證明其所述不實，甲○○先是偽稱丙○○不是「龍哥」，後
    又自承所述不實且改稱丙○○就是「龍哥」，在此情況下，
    已難認為甲○○先前所述「龍哥」遺留槍彈之事為真。
  ２甲○○於審理中所述：95年8 月27日下午先載乙○○回臺北
    撫遠街的家，傍晚又到樹林去找龍哥，然後又載龍哥至鶯歌
    鳳吉四街，之後自己先回到香亭旅社，晚上乙○○才又回來
    香亭旅社等情，與其偵訊中結證稱：在樹林龍哥家偷玉石、
    手錶等物，也偷了一個袋子，但完全沒有看就拿走了，一直
    到警方查獲時才知道裡面有槍彈等情暨其後來偵訊中結證所
    述槍彈與自己無關等詞均截然不同（見偵字卷第146 頁、偵
    緝字卷第19頁等筆錄），另與乙○○於審理中所述：27日始
    終待在旅館不敢回家，傍晚甲○○載其到樹林龍哥家，甲○○自己上樓，下來就看到甲○○拿著裝槍彈的包包等詞亦顯
    然南轅北轍，與乙○○警、偵訊中所述互核仍多所不符；再
    參照乙○○於審理中稱：甲○○利用在警察局作筆錄前用嘴
    型但沒發出聲音地說：要講說是龍哥的，並稱：當時我們兩
    個銬在一起，甲○○就利用這段時間告訴我要如何編說槍彈
    是龍哥所遺留，而證人即員警吳國榮又證稱將其2 人帶回隊
    上後，剛開始確實是銬在一起，大約幾分鐘後才分開，另甲○○在監所又寫信給乙○○稱：「來說說案子吧！為何在庭
    上說不知情，因為這樣可說是龍哥的，我倆並不知情，為警
    查獲才知，這樣我倆均無事」等語（見本院卷第134 、140
    頁筆錄、第146 頁信函，甲○○亦坦承此信為其所寫），則
    對照此等證詞及信函內容，其2 人於警詢迄至審理中所述槍
    彈為「龍哥」所有之詞，當係甲○○為規避自己刑責而要求
    乙○○配合共同所為之不實陳述，自應認甲○○自承犯罪後
    所為之結證方屬可信。
  (三)雖以甲○○上開信函中所述「... 就算真的推不掉，也只需
    一人承擔即可... 」觀之，即便甲○○自承持有槍彈之事為
    真，其關於被告乙○○不知情之證述，確有為女友乙○○隱
    匿犯行之動機存在；然而，前已述及，要論以持有或寄藏槍
    彈之罪，需由公訴人積極證明被告乙○○確有將該等槍彈移
    入自己實力支配之下之意思與行為，且此等構成要件事實，
    均需有相當之積極證據存卷，如未能發現相當證據，或證據
    不足以證明，自不能以推測或擬制之方法，以為裁判之基礎
    ，且無論直接或間接證據，均需達到通常一般之人均不致有
    所合理懷疑之證明程度，方得謂被告乙○○確實涉有公訴人
    所指之犯行。查本件公訴人用以證明乙○○犯罪之甲○○及
    乙○○自己的供述，已有前揭多處矛盾且互核不一致之處，
    難謂可信，故在人之供述上，證明力已顯有不足，而扣得該
    等具殺傷力槍彈之物證狀態，亦無法據以認定持有人係何人
    。雖乙○○陳稱：甲○○曾經在其等成為男女朋友後之某天
    ，在某旅館房間把槍拿給自己看（然此為甲○○所否認），
    也稱：27日其與甲○○有將包含裝槍彈之綠色包包在內之全
    部包包從車上拿到旅館房間裡，但沒有拿出來整理，也不知
    道裡面裝有何物（甲○○卻稱這個綠色包包始終放在車上）
    ，甲○○也曾證稱：28日中午開車回家拿玉石後，在搭載乙○○往桃園去的路上，有叫乙○○把「龍哥」的包包拿到前
    座來，說這是「龍哥」的，但其2 人基於對朋友的尊重都沒
    有打開包包來看等詞，均確實存卷，縱使不論其2 人關於上
    開情節之說法仍然不一，逕認被告乙○○對於甲○○持有槍
    彈之事當屬知情、曾經在車內或旅館房間等空間與裝有該等
    槍彈之包包有所接觸或靠近，客觀上確有拿取支配該等槍彈
    之可能，然而，「知道甲○○持有槍彈」並不當然等同乙○○自己也有支配該等槍彈之意思，更不能以乙○○係甲○○
    之女友、在查獲前幾乎都同進同出等情，因而推測或擬制乙○○必有共同持有該等槍彈之明示或默示意思聯絡，上開供
    述即便全然為真，亦無法建立乙○○確有將物品移入自己實
    力支配之意思之事理上必然。況再參酌被告乙○○歷次所述
    ，除於本院準備及審理程序中均堅詞否認犯罪外，其於警詢
    及偵訊中都是推說「龍哥」把槍彈遺留在車上云云，而未曾
    自白自己持有該等槍彈，當其所稱替「龍哥」寄藏之事已非
    真實，自不能認其「自白」核與事實相符（刑事訴訟法第15
    6 條參照）。則被告乙○○所涉犯行，公訴人在直接及間接
    證據之舉證上均顯有不足，事證確有合理可疑存在，又豈能
    僅因甲○○有為乙○○隱匿之動機或乙○○曾經供述不實，
    即全然不顧甲○○自承犯罪後之具結證詞而遽論乙○○有罪
    之事證已明，此顯然違背上述證明法則之論斷，當非可採。
五、綜上，根據卷存證人甲○○歷次證述、被告乙○○之所辯暨
    其2 人遭查獲在車內放有扣案槍彈之事證，均不足以證明被
    告乙○○有何自己或與甲○○共同持有該等槍彈之意思及行
    為，更遑論其2 人前此所述為「龍哥」寄藏該等槍彈之詞均
    非事實，則被告乙○○於本院之所辯應非無據，其涉有公訴
    人所指犯行之積極證據顯有不足，更無從達到毫無合理可疑
    之證明程度，本諸前揭「事證有疑，利歸被告」之原則，既
    然不能證明被告乙○○犯罪，自應為其無罪之諭知。
據上論斷，應依刑事訴訟法第299 條第1 項前段、第301 條第1
項，槍砲彈藥刀械管制條例第8 條第4 項、第12條第4 項，刑法
第11條前段、第55條、第47條第1 項、第42條第3 項前段、第38
條第1 項第1 款，判決如主文。
本案經檢察官柯博齡到庭執行職務。
中　　華　　民　　國　　96　　年　　10　　月　　12　　日
                  刑事第五庭  審判長法　官　潘政宏
                                    法  官  陳月雯
                                    法  官  吳勇毅
上正本證明與原本無異。
如不服本判決，應於判決送達後10日內向本院提出上訴狀（應附
繕本），其未敘述上訴理由者，應於上訴期間屆滿後20日內補提
理由書狀於本院，上訴於臺灣高等法院。
                                    書記官  陳奕珽
中　　華　　民　　國　　96　　年　　10　　月　　12　　日
附錄論罪科刑法條：
槍砲彈藥刀械管制條例第8條
未經許可，製造、販賣或運輸鋼筆槍、瓦斯槍、麻醉槍、獵槍、
空氣槍或第4 條第1 項第1 款所定其他可發射金屬或子彈具有殺
傷力之各式槍砲者，處無期徒刑或5 年以上有期徒刑，併科新臺
幣1 千萬元以下罰金。
未經許可，轉讓、出租或出借前項所列槍枝者，處5 年以上有期
徒刑，併科新臺幣1 千萬元以下罰金。
意圖供自己或他人犯罪之用，而犯前二項之罪者，處無期徒刑或
7 年以上有期徒刑，併科新臺幣1 千萬元以下罰金。
未經許可，持有、寄藏或意圖販賣而陳列第1 項所列槍枝者，處
3 年以上10年以下有期徒刑，併科新臺幣700 萬元以下罰金。
第1 項至第3 項之未遂犯罰之。
槍砲彈藥刀械管制條例第12條
未經許可，製造、販賣或運輸子彈者，處1 年以上7 年以下有期
徒刑，併科新台幣500 萬元以下罰金。
未經許可，轉讓、出租或出借子彈者，處6 月以上5 年以下有期
徒刑，併科新台幣300 萬元以下罰金。
意圖供自己或他人犯罪之用，而犯前二項之罪者，處3 年以上10
年以下有期徒刑，併科新台幣700 萬元以下罰金。
未經許可，持有、寄藏或意圖販賣而陳列子彈者，處5 年以下有
期徒刑，併科新台幣300 萬元以下罰金。
第1 項至第3 項之未遂犯罰之。
